# 陈版:长期股权投资初始费用问题

提问人：hcl1986 时间：2013-03-04 14:42:26
为什么同一控制下企业合并与非同一控制企业合并取得的长期股权投资中的审计评估费用计入损益，而企业合并以外取得的长期股权投资则资本化。

回答人：chenyiwei
只是沿用了合并报表层面的处理原则。但是个人观点是这条规定其实并不合理。个别报表层面针对长期股权投资这一项资产的计量应当将交易成本计入资产价值。目前的处理，实际上是混淆了合并报表层面“对权益的计量”和个别报表层面“对资产的计量”的差异。

回答人：chenyiwei
回复 hcl1986 的帖子
合并报表层面，并不存在“长期股权投资”这一项资产，所关注的是对享有被购买方权益的计量，以及对转移给被购买方原股东的对价金额的计量。这两项都是不包含交易成本在内的，所以在合并报表层面要把交易成本计入损益。
个别报表层面所关注的是对“长期股权投资”这一项资产的计量，而按照会计准则对资产计量的一般原理，除了交易性金融资产以外，其他资产的初始计量金额均应包含为取得该项资产而发生的直接交易成本在内，因为这是为了取得资产而发生的必要支出。 所以不同层面的考虑是不同的，现在的准则规定是混淆了这两个层面的差异。